臺灣士林地方法院民事簡易判決
                                   110年度湖簡字第324號
原      告  王敏霽  
            王興華  
被      告  王治華  
上列當事人間確認債權不存在等事件，經本院於民國111年8月30
日言詞辯論終結，判決如下：
    主      文
原告之訴駁回。
訴訟費用由原告負擔。
    事實及理由要領
一、本判決依民事訴訟法第434條第1項規定，合併記載事實及理
    由要領，其中原告之主張、被告之答辯，並依同條項規定，
    分別引用原告之起訴狀、陳述狀（民國111年8月30日提出）
　　，與被告之陳報狀（111年8月9日提出），以及本件111年8
    月30日之言詞辯論筆錄。
二、本院之判斷
  ㈠原告提起本件分配表異議之訴並非合法：
　⒈按，債權人或債務人對於分配表所載各債權人之債權或分配
    金額有不同意者，應於分配期日1日前，向執行法院提出書
    狀，聲明異議。執行法院對於前條之異議認為正當，而到場
    之債務人及有利害關係之他債權人不為反對之陳述或同意者
　　，應即更正分配表而為分配。異議未終結者，為異議之債權
    人或債務人，得向執行法院對為反對陳述之債權人或債務人
    提起分配表異議之訴。聲明異議人未於分配期日起10日內向
    執行法院為起訴之證明者，視為撤回其異議之聲明，此觀強
    制執行法第39條第1項、第40條第1項、第41條第1項前段、
    第3項前段規定甚明。換言之，債權人或債務人對於分配表
    聲明異議，必須合於上開規定，且因其異議未能終結，聲明
    異議人始得依同法第41條第1項規定，提起分配表異議之訴
　　。遵守該法定期間乃對於分配表聲明異議之合法要件，如未
    聲明異議，其分配表異議之訴乃不備其他要件，應認其訴不
    合法，以裁定駁回之（最高法院93年度台抗字第61號裁定參
    照）。
　⒉本件原告起訴請求本院104年度司執字第68864號執行事件（
　　下稱系爭執行事件）、109年7月28日之分配表被告分配金額
    新臺幣（下同）3萬3,804元，應予刪除。而上述109年7月28
    日之分配額，應為系爭執行事件於當日所製作、定於109年9
    月10日實施分配之分配表，惟其後系爭執行事件通知原定分
    配期日取消，於109年9月25日重作分配表，並改定於110年3
    月30日實施分配，依重作之分配表，被告上述3萬3,804元之
    分配金額無變動，又此筆分配被告之執行名義為本院101年
    度家簡上字第1號確定民事判決（即本院103年度司執字第62
　　3號併案執行），業經本院調閱系爭執行事件卷宗予以查明
　　。經本院闡明後，原告已陳明以最新之分配表為準，先予敘
    明。
　⒊然查，經本院核閱系爭執行事件卷宗，無論109年年7月28日
    製作之分配表或109年9月25日重作之分配表，均未見原告於
    分配期日前以書狀向執行法院就本件被告此筆受分配部分聲
    明異議，參酌上述規定及說明，原告提起本件分配表異議之
    訴，並非合法，應予駁回。　
　㈡原告請求剔除確定判決執行名義之債權亦無理由：
　⒈另按，除別有規定外，確定之終局判決就經裁判之訴訟標的
　　，有既判力。民事訴訟法第400條第1項定有明文。而所謂既
    判力，不僅關於其言詞辯論終結前所提出之攻擊防禦方法有
    之，即其當時得提出而未提出之攻擊防禦方法亦有之（最高
    法院95年度台上字第2925號民事判決要旨參考）。又，確定
    判決所生之既判力，除使當事人就確定終局判決經裁判之訴
    訟標的法律關係，不得更行起訴或為相反之主張外，法院亦
    不得為與確定判決意旨相反之裁判，始能避免同一紛爭再燃
　　，以保護權利，維持法之安定及私法秩序，達成裁判之強制
    性、終局性解決紛爭之目的。申言之，法院於將抽象之法律
    條文，經由認事用法之職權行使，以判決形式適用於具體個
    案所確定之權利義務關係，乃當事人間就該事件訴訟標的之
    具體規範，對於雙方當事人及法院均具有拘束力，當事人間
    之權利義務關係因而調整，不容當事人再為相反之爭執，法
    院更應將之作為「當事人間之法」而適用於該當事人間之後
    續訴訟（最高法院93年度台上字第1736號民事判決要旨參考
　　）。
  ⒉經核，系爭執行事件被告所提出、執行法院據以製作分配表
    之執行名義為本院101年度家簡上字第1號民事判決，該民事
    判決於102年3月19日確定在案。本件原告爭執被告上開分配
    表之債權，其理由無非係就該民事確定判決最後言詞辯論終
    結前之事實問題而為爭執。然而，依上所述，確定判決就訴
    訟標的法律關係，有既判力；當事人間不得再為相反之爭執
　　，於該當事人間之後續訴訟，對於法院亦有拘束力，本院自
    應受拘束，不得為反於確定判決既判力之認定。是原告本件
    分配表異議之訴，亦難認有理由，自應予駁回。
三、從而，原告提起本件分配表異議之訴，於法不合，且無理由
　　，應予駁回。
四、兩造其餘攻擊防禦方法及所提證據，經審酌後認與判決結果
    不生影響，爰不再逐一論述，併此敘明。　
中　　華　　民　　國　　111 　年　　9 　　月　　23　　日
                  內湖簡易庭法  官  施月燿
以上為正本係照原本作成。
如不服本判決，應於送達後20日內，向本院提出上訴狀並表明上
訴理由，如於本判決宣示後送達前提起上訴者，應於判決送達後
20日內補提上訴理由書（須依對造人數附繕本）。
中　　華　　民　　國　　111 　年　　9 　　月　　23　　日
                            書記官  朱鈴玉